# PI - Groupe OS | Compte-rendu de réunion - 15/03/2020





- **Type  :**  Réunion hors-séance, à distance (vocal sur Discord)

- **Date  :**  Dimanche 15 Mars 2020

- **Heure :**  16h -> 17h15 (1h15)

- **Lieu  :**  *(chacun chez soi)*

- **Membres présents :** Tout le monde à l'exception d'Aymeric







------------------------------------------------------

### [Ordre du jour - "Planning" de la réunion]



- **Discuter de la situation actuelle** (fermeture de l'Université suite à l'épidémie de Covid-19 en cours) et de l'**organisation du projet pour les prochaines semaines**

- Faire le point sur l'**état actuel du projet, les dernières avancées, ce qu'il reste à faire** avant de pouvoir livrer la version pré-alpha

- **Répartir le travail** pour les prochains jours









------------------------------------------------------

## 1. Déroulement de la réunion





### 1.1. Discussions concernant la situation actuelle (16h00)



- **Discussion au sujet de la fermeture de l'université** jusqu'à nouvel ordre, décidé en raison de l'épidémie actuelle de Covid-19



- Rappel du **mail du M. CATELOIN**. Pour information, le contenu de ce mail est disponible en annexe, **section A.1.**, à la fin de ce CR



- **Prévisions pour l'organisation** pour les prochaines semaines


    * Dorénavant, tant que la situation sanitaire l'exige, **nous n'organiserons pas de réunion en présentiel** même si elles sont en général plus efficaces que les réunions à distance.


    * Nous **continuerons à travailler** mais exclusivement **chez nous**, la fac et bon nombre de lieux de travail étant actuellement fermés.


    * Les **communications et autres réunions** auront donc lieu, à priori, exclusivement ***via* Discord**, en vocal, étant donné que tous les membres disposent d'un micro.


    * Dans l'idéal, nous envisageons d'organiser **deux réunions par semaine** :

        - Une réunion le **mardi en début d'après-midi** - comme c'était le cas jusqu'à présent, **avec notre tuteur**

        - **Éventuellement**, **une autre réunion** entre nous, **plus tard dans la semaine** (le week-end)


    * Ces choix seront rediscutés avec M. DECOR, afin de voir si cela lui convient également.

    [MÀJ 15/03 : envoi d'un message en ce sens à notre tuteur à la fin de la réunion]
    
    [MÀJ 16/03 : **M. DECOR reste disponible mardi après-midi**, mais uniquement **par écrit** à priori. Il continuera de lire les CR et nous sollicitera via Discord en cas de question.]


    * **Cette organisation pourra être modifiée**, tout changement se fera **en fonction de l'évolution de la situation** et des informations que nous recevrons de l'UFR, de notre tuteur ou de M. CATELOIN.
    Nous en discuterons lors de réunions ultérieures, selon les évolutions qui auront lieu.






---------------------------

### 1.2. État actuel du projet (\~ 16h30)



- La **version pré-alpha sera bientôt prête**, nous sommes maintenant proches d'un état où une partie sera jouable.


- À l'heure actuelle, **pour récapituler**, le noyau est pour ainsi dire fini (il s'agit surtout de corriger des problèmes), les menus sont quasiment tous fait (à l'exception de quelques uns, pas nécessaire tout de suite ; notamment ceux qui concernent le réseau), le début de partie fonctionne et la plateau de jeu *in-game* (en cours de partie) est fonctionnel.


- **Plusieurs éléments manquent** avant d'avoir une version fonctionnelle, entre autres :

    * vérification des ressources pour la construction

    * affichage des ressources correct et un minimum ergonomique

    * menu d'échange minimal

    * attribution des ressources en début de tour


- **Concernant les autres modules** :

    * Réseau : très bon avancement (plusieurs progrès ont eu lieu cette semaine)

    * BDD : bon avancement aussi (là encore, des améliorations ont été faites ces derniers jours)






---------------------------

### 1.3. Répartition du travail pour les jours à venir (\~ 16h45)


- Nous avons **fait le point sur les rôles actuels de chacun** et **déterminé le travail à faire en priorité**, en fonction des tâches de développement et de l'occupation de chacun.


- Ces **décisions** sont **décrites en section 3.1. de ce CR**.


- Joren a enfin demandé **si certains membres ont d'éventuelles questions** ou remarques sur n'importe quel aspect du projet : **aucune autre remarque.**








---------------------------

### 1.4. Début de "remplissage" des heures des différents membres (\~ 17h00)


- Avant de mettre fin à la réunion, plusieurs membres ont commencé à **remplir leurs heures de travail** pour les premières semaines du projet.


- Joren en a profité pour rappeler qu'**il s'occupera de la saisie des heures de réunion, qu'elles aient eu lieu en présentiel ou à distance**, du fait qu'elles concernent la plupart du temps tout le monde : une seule saisie sera ainsi nécessaire pour ces heures-ci. Il reste aux membres à remplir leurs heures de travail personnel.


- Les heures de tous les membres devraient être complétées **d'ici la prochaine réunion**, qui aura lieu mardi 17 mars.









------------------------------------------------------

## 2. Bilan





### 2.1. Ce qui a été fait, les décisions prises : où nous en sommes


Nous avons pu **discuter de la situation actuelle et de l'organisation** qui sera en place à partir de maintenant en raison de l'épisode d'épidémie que nous connaissons.

Cela a aussi été l'occasion de **faire le point** sur le projet (les dernières avancées, ce qu'il reste à faire) et de **définir les tâches de chacun** pour les prochains jours.




---------------------------

### 2.2. Difficultés rencontrées


En dehors du fait que nous soyons dans une situation inhabituelle qui n'arrange personne, nous n'avons **pas rencontré de difficultés** au cours de cette réunion.

Le projet va pour les prochaines semaines prendre une **forme différente**, avec une **part bien plus importante de communications par chat et en vocal *via* Discord**, mais continue.







------------------------------------------------------

## 3. À venir : ce qui est prévu




### 3.1. Dans les prochains jours (d'ici à la prochaine réunion et après)


- **Pour tout le monde** : finir de **compléter les heures**


- **Pour chacun d'entre nous** :

    * Victor continue l'intégration IG/noyau pour qu'une partie soit fonctionnelle, et signale les problèmes ou éléments manquants à l'équipe noyau

    * Choaïb et Louis font des corrections au noyau (selon les fonctions desquelles ils se sont occupés lors du développement), ils vont aussi pouvoir commencer la documentation du noyau (celui-ci n'étant, à priori, que peu amené à changer désormais)

    * Khalida : suite du travail sur le réseau (sérialisation des interfaces et réflexions sur le chat vocal)

    * Antoine : suite du travail sur la BDD et sur l'IA

    * Hugo : travail sur le menu d'échanges et le système de défausse

    * Aymeric : *ses rôles et tâches seront discutées avec lui lors de la prochaine réunion, étant donné qu'il était absent lors de celle-ci*

    * Joren : travail sur plusieurs aspects du projet avec différents membres

        - affichage des ressources (cartes de joueurs), avec Victor

        - modélisation et affichage du menu d'échanges et du système de défausse, avec Hugo et Victor

        - réflexions sur l'IA, avec Antoine

        - éventuellement, début de mise en place de la documentation, avec Choaïb






---------------------------

### 3.2. À la prochaine réunion (*"séance 08"*, mardi 17 mars)


- **Récapituler le projet (état, avancées...) et la situation**. L'objectif est de disposer d'une version "pré-alpha", permettant de faire une partie jouable en solo.


- **Faire le point** sur les prochaines étapes du projet et les priorités.


- Revenir sur des **points importants éventuellement repérés ou envisagés** au cours de la semaine, qu'ils concernent le planning, le développement, l'organisation...


- Discuter des **éventuels changements dans l'organisation si la situation évolue** (que ce soit globalement ou pour l'un des membres de l'équipe en particulier)







------------------------------------------------------

## A. [Annexes]




### A.1. [Mail de M. CATELOIN concernant l'organisation en PI, reçu le 13 mars 2020]



*Avec la fermeture de l'université ce lundi, nous devons mettre en place des dispositifs permettant d'assurer la continuité des enseignements, c'est-à-dire de l'enseignement à distance.*

*Le projet intégrateur continue donc, mais va nécessairement devoir suivre une organisation différente.*

*Tout d'abord, votre travail de groupe, qui comportait déjà une part importante de travail asynchrone / à distance va devoir se faire de manière encore plus distante. Il serait incohérent de vous demander de vous réunir à tout prix tandis que la fermeture de l'université vise justement à réduire les contacts. Donc nous vous invitons à utiliser massivement les outils collaboratifs à distance entre vous et de minimiser les contacts physiques.*

*Le tutorat s'effectuera également à distance. Les chefs d'équipe doivent continuer à produire des CR hebdomadaires, et les membres des équipes d'alimenter les git et les timesheets. Le rendez-vous hebdomadaire du chef avec le tuteur se fera également à distance (chaque tuteur vous indiquera ses préférences en fonction de ses possibilités). Les messages électroniques restent le moyen à privilégier pour contacter le tuteur au cours de la semaine.*

*Il est important que ceux d'entre vous pour lesquels la fermeture de l'université va entraîner des difficultés pour travailler (parce que pas d'ordinateur à domicile, par exemple) se manifestent rapidement auprès de moi, de leur tuteur et de leur chef d'équipe.*

*Ceci est une situation exceptionnelle, vous le savez, mais je tiens à vous rassurer sur le fait que nous allons faire ce qu'il faut pour mettre en œuvre des solutions qui vous soient favorables.*





---------------------------

### A.2. [Liste d'émargement]


La réunion ayant eu lieu sur Discord, le passage d'une liste d'émargement n'a, évidemment, pas été possible. Ce sera aussi le cas lors des prochaines réunions durant les semaines à venir.

Si nous devons toutefois mettre en place une technique pour prouver la présence de chaque membre à une réunion, d'éventuelles solutions seront discutées avec M. DECOR.
